---
title: "Consultoria"
format:
  html:
    toc: false
    comments: false
    page-layout: full
    grid:
      sidebar-width: 0px
css: cv.css
---

::: {.contact-block}
> Contato: [vituri.vituri@gmail.com](mailto:vituri.vituri@gmail.com]) / Github: [https://github.com/vituri](https://github.com/vituri){target="_blank"}
:::

Com mais de 7 anos de experiência em análise de dados, R/shiny e machine learning, atuei com mais foco nos ramos detecção de fadiga e controle de frotas, análise de dados geoespaciais e modelos preditivos. Mais detalhes de minha experiência profissional se encontram [no meu currículo](https://vituri.github.io/blog/cv.html){target="_blank"}. 



## R & shiny

Apesar de ter usado Tableau por um bom tempo, para projetos de pequeno a médio porte darei preferência a utilizar [shiny](https://shiny.posit.co){target="_blank"}:

- De protótipo a produção em tempo recorde
- R como base, mas outras linguagens podem ser usadas no backend
- Visual moderno e personalizável

O dashboard abaixo foi feito em 2 dias, incluindo o tratamento de dados:

```{r}
#| echo: false
library(slickR)
images = paste0("images/dash", 1:3, ".png")
slickR(images, height = "450px")
```

## Geoprocessamento

Tenho experiência com processamento de dados geoespaciais usando os pacotes `terra` e `sf`, incluindo um artigo publicado: [Remote sensing to quantify potential aquifer recharge as a complementary tool for groundwater monitoring
](https://www.tandfonline.com/doi/abs/10.1080/02626667.2024.2412741){target="_blank"}. Também utilizo o pacote `tmap` para gerar mapas como o [seguinte](https://r-tmap.github.io/tmap/articles/examples_choro_NLD){target="_blank"}

```{r}
#| fig-align: center
#| echo: false
#| warning: false
# example from https://r-tmap.github.io/tmap/articles/examples_choro_NLD
library(tmap)
# tmap_mode(mode = "view")
# tmap_options(scale = 0.75)

tm_shape(NLD_dist) +
    tm_polygons(
        fill = "edu_appl_sci",
        fill.scale = tm_scale_continuous(values = "-orange_blue_diverging"),
        fill.legend = tm_legend("", position = tm_pos_in("left", "top")),
        col = NULL
    ) + 
tm_shape(NLD_muni) +
    tm_borders(lwd = 1) +
tm_shape(NLD_prov) +
    tm_borders(lwd = 3) + 
tm_title("", 
    width = 15, 
    position = tm_pos_in("left", "top"), 
    z = 0) +
tm_compass(position = tm_pos_in("left", "bottom")) +
tm_scalebar(position = tm_pos_in("left", "bottom"))
```

## Machine learning

Fui responsável por implementar o modelo preditivo de fadiga na empresa Argus para responder a seguinte pergunta: "Qual a probabilidade de um dado motorista dormir enquanto dirige na próxima hora?"

{{<video https://www.youtube.com/watch?v=2LoWyeiVur0>}}

Também implementei o sistema de reconhecimento facial que permite identificar o histórico de cada motorista sem necessidade de crachás ou aplicativos de ponto

{{<video https://www.youtube.com/watch?v=z3BVuftGhoU>}}

## Tipos de projetos

::: {.content-block}
::: {.features}

::: {.feature}
### Ciência de dados

Criação de gráficos, limpeza de dados, análise de dados de geoprocessamento, séries temporais e etc usando [R](https://www.r-project.org){target="_blank"}, [Python](https://www.python.org){target="_blank"} e [Julia](https://julialang.org){target="_blank"}.

:::

::: {.feature}
### Criação de KPIs

Criação e monitoramento de indicadores-chave para cada negócio. Ampla experiência no setor de monitoramento de frotas e segurança.

:::

::: {.feature}
### Dashboards

De protótipos a dashboards prontos em pouco tempo utilizando [shiny](https://shiny.posit.co){target="_blank"} no front-end e uma stack diversa no backend.

:::

::: {.feature}
### Automação

Criação de rotinas que automatizam tarefas repetitivas: geração de reports, tratamento de dados, envio de emails.

:::

::: {.feature}
### Bancos de dados e APIs

Criação de bancos de dados estruturados na nuvem, consumo e envio de dados usando APIs bem documentadas.
:::

::: {.feature}
### Machine learning

Modelos preditivos ou descritivos, classificadores, análise de sobrevivência, visão computacional.

:::

:::
:::